【裁判字號】    90,易,770
【裁判日期】    900830
【裁判案由】    毒品危害防制條例
【裁判全文】
台灣彰化地方法院刑事判決                            九十年度易字第七七號
    公  訴  人  臺灣彰化地方法院檢察署檢察官
    被      告  甲○○
右列被告因毒品危害防制條例案件，經檢察官聲請簡易處刑（九十年度毒偵字第一０
七九號），本院認應適用通常審判程序，判決如左：
    主  文
甲○○連續施用第二級毒品，累犯，處有期徒刑捌月。
    事  實
一、甲○○於民國（下同）八十五年曾因竊盜及違反麻醉藥品管理條例等案件，經本
    院分別判處有期徒刑六月及七月，並定應執行刑為一年確定在案，於八十六年七
    月二十六日因假釋期滿而執行完畢，仍不知悔改，於八十六年間，因施用第二級
    毒品安非他命，經本院以八十七年度毒聲字第二三六號裁定送觀察、勒戒後，認
    無繼續施用毒品之傾向，經臺灣彰化地方法院檢察署檢察官於八十七年七月十六
    日以八十六年度偵字第一０四六五號不起訴處分確定在案。復於五年內再犯施用
    毒品案件，經台灣彰化地方法院檢察署聲請本院以八十九年度毒聲字第八四三號
    裁定送觀察、勒戒後，認有繼續施用毒品之傾向，再聲請本院以八十九年度毒聲
    字第一六四二號裁定令入戒治處所施以強制戒治（施用毒品部分，業經本院於八
    十九年九月八日，以八十九年易字第一一００號判處有期徒刑七月，於同年十月
    十九日確定，尚未執行），後經本院以八十九年度毒聲字第五一九二號裁定停止
    戒治，所餘戒治期間自八十九年十二月二十日起交付保護管束，應至九十年三月
    二十九日執行期滿。詎甲○○仍不知悔改，於上開保護管束期間，復基於概括犯
    意，自九十年二月中旬某日起至同年七月二十四日止，連續在彰化縣埔心鄉○○
    路某工寮內等地，以將第二級毒品安非他命置於玻璃球管內，再以火加熱燒烤後
    產生煙霧而吸食之方式，非法施用第二級毒品安非他命多次。迨於九十年三月二
    日，甲○○至台灣彰化地方法院檢察署觀護人室，接受採尿檢驗，結果呈甲基安
    非他命類陽性反應，而查悉上情；復於同年七月二十四上午八時二十分許，因案
    於彰化縣永靖鄉○○路二九一巷六號前為警緝獲，接受採尿檢驗，結果亦呈甲基
    安非他命類陽性反應。嗣經本院以九十年度毒聲字第一二二四號裁定撤銷停止戒
    治，令入戒治處所施以強制戒治。
二、案經台灣彰化地方法院檢察署檢察官自動偵查起訴。
    理  由
一、右揭事實，業據被告甲○○於本院審理時供承不諱，且被告於台灣彰化地方法院
    檢察署及本院接受尿液檢驗結果，亦發現確均呈甲基安非他命之陽性反應，此有
    長昕生活事業股份有限公司新東分公司所出具之濫用藥物尿液檢驗報告及彰化縣
    衛生局煙毒尿液檢驗成績書各一份在卷可稽，其自白核與事實相符。又被告前因
    施用毒品案件，經本院以八十七年度毒聲字第二三六號裁定送觀察、勒戒後，認
    無繼續施用毒品之傾向，經臺灣彰化地方法院檢察署檢察官於八十七年七月十六
    日以八十六年度偵字第一０四六五號不起訴處分確定在案。復於五年內再犯施用
    毒品案件，經台灣彰化地方法院檢察署聲請本院以八十九年度毒聲字第八四三號
    裁定送觀察、勒戒後，認有繼續施用毒品之傾向，再聲請本院以八十九年度毒聲
    字第一六四二號裁定令入戒治處所施以強制戒治（施用毒品部分，業經本院於八
    十九年九月八日，以八十九年易字第一一００號判處有期徒刑七月，於同年十月
    十九日確定，尚未執行），後經本院以八十九年度毒聲字第五一九二號裁定停止
    戒治，所餘戒治期間自八十九年十二月二十日起交付保護管束，此有臺灣彰化地
    方法院檢察署刑案資料查註紀錄表台灣高等法院被告全國前案紀錄表各一份附卷
    可參，本件被告於上開停止戒治付保護管束期間再施用毒品，係屬三犯，被告犯
    罪事證明確，其前開犯行洵堪認定，應依法論科。
二、核被告所為，係犯毒品危害防制條例第十條第二項之罪。其於施用毒品前後持有
    甲基安非他命之低度行為，應為施用之高度行為所吸收，不另論罪。被告先後多
    次施用安非他命之犯行，時間緊接，所犯構成要件相同之罪名，顯係基於概括犯
    意反覆為之，為連續犯，依法應論以一罪，並加重其刑。又被告前曾因竊盜及違
    反麻醉藥品管理條例案件，經本院分別判處有期徒刑六月及七月，並定應執行刑
    一年確定，於八十六年七月二十六日假釋期滿執行完畢，有臺灣彰化地方法院檢
    察署刑案資料查註紀錄表及台灣高等法院被告全國前案紀錄表各乙份附卷可稽，
    五年內再犯有期徒刑以上之本罪，為累犯，應遞加重其刑。另被告自九十年二月
    中旬某日起至同年七月二十四日（九十年三月二日部分除外）止之非法施用安非
    他命之犯行，雖未據起訴，惟因與已起訴且認應構成犯罪之事實間，有裁判上一
    罪之連續犯關係，依審判不可分原則，本院自應併案審理。爰審酌被告品行、智
    識程度、犯罪之動機，所生危害及犯罪後態度等一切情狀，量處如主文所示之刑
    ，以示儆懲。
據上論斷，應依刑事訴訟法第四百五十二條、第二百九十九條第一項前段，毒品危害
防制條例第十條第二項，刑法第十一條前段、第五十六條、第四十七條，判決如主文
。
本案經檢察官孫治遠到庭執行職務。
中      華      民      國    九  十    年      八      月    三  十    日
                                   臺灣彰化地方法院刑事第二庭
                                       法      官  康  弼  周
右正本證明與原本無異。
如不服本判決，應於判決送達後十日內向本院提出上訴狀( 須附繕本 )。
                                       法院書記官  莊  金  屏
中      華      民      國    九  十    年      九      月      四      日
毒品危害防制條例第十條：
施用第一級毒品者，處六月以上五年以下有期徒刑。
施用第二級毒品者，處三年以下有期徒刑。


司法院資訊處製作；財團法人民間司法改革基金會備份。
